【裁判字號】    90,上易,1528
【裁判日期】    901031
【裁判案由】    違反家庭暴力防治法之傷害
【裁判全文】
臺灣高等法院臺南分院刑事判決             九十年度上易字第一五二八號     Ｇ
      上  訴  人
      即  被  告  甲  ○  ○
右上訴人因傷害案件，不服臺灣雲林地方法院九十年度易字第五三八號中華民國九十
年八月二十一日第一審判決（起訴案號：臺灣雲林地方法院檢察署九十年度偵字第二
八七０號），提起上訴，本院判決如左：
      主      文
上訴駁回。
      事      實
一、甲○○與乙○○係夫妻，其二人因外遇問題感情不睦而分居。於民國九十年六月
    二十四日，其二人又因外遇問題發生爭執，於當日晚上八時許，甲○○至雲林縣
    虎尾鎮○○路二三八號三樓乙○○與其父親許立華住處，藉詞要將小孩帶回，惟
    二人又因外遇問題起爭執，甲○○即基於傷害犯意，徒手毆打乙○○頭部、胸部
    ，致乙○○受有頭部外傷、胸部挫傷、併頭皮血腫等傷害。罷手後，甲○○另起
    恐嚇之犯意，向乙○○恐嚇稱：「要讓你死的很難看」等語，致乙○○心生畏懼
    ，致生危害於安全。
二、案經告訴人乙○○訴由臺灣雲林地方法院檢察署檢察官偵查起訴。
      理      由
一、訊據上訴人即被告甲○○固坦承有說「要讓你死得很難看」，惟矢口否認有上開
    傷害及恐嚇之犯行，辯稱：當天是有發生爭吵，伊有向告訴人告誡為人之妻，應
    恪守婦道，不要不知廉恥而偷人，如再發現與人通姦，「要讓你死得很難看」，
    並非恐嚇，而接著伊太太乙○○就從伊後面打伊一下，伊就轉頭將乙○○推開，
    並未毆打、恐嚇乙○○云云。惟查：右揭犯罪事實業據告訴人指訴甚詳，現場目
    擊證人許立華於原審亦到庭證明被告確實有毆打、恐嚇之行為明確（見原審卷第
    十八頁），復有驗傷診斷證明書一紙在卷可稽。而被告與告訴人夫妻因外遇問題
    時起爭執，為二人指供一致，並有被告提出之警訊筆錄在卷可稽，被告雖指告訴
    人有與他人通姦，惟亦供承證據不足，則其辯稱因告訴人與他人通姦始指稱「要
    讓你死得很難看」非恐嚇云云，即非可採。又告訴人係於八十九年九月二日即與
    被告分居至今，住在告訴人父親許立華上開住處，為告訴人陳明在卷，觀之案發
    地點又係在許立華住處，更可明告訴人此部份指述之真實。由此可證，其夫妻二
    人早已感情破裂，被告當晚登門與告訴人又大吵大鬧，為證人許立華、告訴人陳
    稱無誤，顯見被告當時是處於盛怒中，其進而動手毆打告訴人，並恐嚇告訴人，
    就其二人之感情背景觀之，乃當然之事。此觀被告於原審審理中，亦供稱其有與
    告訴人拉拉扯扯，於本院供承有說：「讓你死得很難看」等語，可見被告對告訴
    人恐嚇及暴力相向之真實性。被告又推稱伊若有毆打告訴人，平常就會打她了云
    云，然被告之前即有暴力對待告訴人之紀錄，為告訴人及證人許立華陳稱在卷，
    並有告訴人提出之另一紙診斷證明書在卷可參（應診日期：八十九年三月二十四
    日），是被告上開說辭，已有可議。綜上所述，本件事證已臻明確，被告所辯顯
    係卸責之詞，其犯行堪以認定，自應依法論科。
二、核被告所為，係犯刑法第二百七十七條第一項之傷害罪、第三百零五條之恐嚇罪
    。被告所犯上開二罪，犯意個別、罪名互殊，應予分論併罰。原審援引刑事訴訟
    法第二百九十九條第一項前段，刑法第二百七十七條第一項、第三百零五條、第
    五十一條第六款、第四十一條第一項前段，罰金罰鍰提高標準條例第一條前段、
    第二條之規定，並參酌被告犯後矢口否認犯行，飾詞狡辯，並無悔意，犯罪情節
    又係到岳父住處毆打、恐嚇妻子，惡性非輕，惟徒手毆打之手段並恐嚇之內容尚
    非嚴重，並告訴人所受傷勢非重等一切情狀，分別量處拘役伍拾日（傷害）、拘
    役拾日（恐嚇危害安全），如易科罰金，均以佰元折算壹日，並定應執行拘
    役柒拾伍日，如易科罰金，以佰元折算壹日。本院經核其認事用法，均無不當
    ，量刑亦稱妥適。被告上訴意旨，猶執前詞，否認犯罪，為無理由，應予駁回。
據上論斷，應依刑事訴訟法第三百六十八條，判決如主文。
本案經檢察官楊治宇到庭執行職務。
中    華    民    國      九十      年        十      月      三十一    日
                                  臺灣高等法院臺南分院刑事第六庭
                                      審判長法官  楊    明    章
                                            法官  蘇    重    信
                                            法官  顏    基    典
右正本證明與原本無異。
不得上訴。
                                      法院書記官  呂    嘉    文
中    華    民    國      九十      年        十一      月     二       日
附錄法條：
刑法第二百七十七條：傷害人之身體或健康者，處三年以下有期徒刑、拘役或一千元
                    以下罰金。
                    犯前項之罪因而致人於死者，處無期徒刑或七年以上有期徒刑
                    ；致重傷者，處三年以上十年以下有期徒刑。
刑法第三百零五條：以加害生命、身體、自由、名譽、財產之事，恐嚇他人致生危害
                  於安全者，處二年以下有期徒刑、拘役或三百元以下罰金。


司法院資訊處製作；財團法人民間司法改革基金會備份。
